# 烦请陈老师解答，非常感谢

提问人：yyp502 时间：2016-02-22 17:23:51
陈老师，你好。有一个问题需要请教一下您。背景： 1 、B公司 2013 年收购了一家A子公司，收购股权比例为80%。 2014 年继续收购了5%的股权比例，收购协议同时注明，A公司少数股东对A公司的业绩负责，即需要对A公司的业绩进行考核，如果考核结果不达标，则少数股东需要向A公司支付补偿金。 2 、B公司按收购协议计算出少数股东需要向B公司支付补偿金 100 万元。 请问： 1 、少数股东向B公司支付的补偿金是否属于权益性交易的结果。 2 、B公司单体报表对应收取的补偿金 100 万元，是确认为营业外还是资本公积？ 3 、合并层面是否需要进行特殊的会计处理？以及如何进行会计处理？ 非常感谢！

回答人：chenyiwei
这种情况属于或有对价，其处理原则请参考《讲解 2010 》P325～ 326 。 少数股东向B支付的补偿金并不是基于其作为子公司少数股东的身份，而是基于其作为股权转让协议中转让方的身份作出的业绩承诺，因此这不是权益性交易，B收到补偿款时应确认为营业外收入，但同时需对被收购方进行减值测试和计提减值准备（因为被收购方的盈利能力低于预期）。 合并报表层面，对于收到的业绩补偿款仍确认为营业外收入（与B的个别报表层面一致），但期末对被收购方进行减值测试时（涉及商誉减值问题）应从严把握，一般情况下确认的商誉减值损失不应小于同期就所收到的或有对价确认的营业外收入。